臺灣高等法院刑事判決
110年度上訴字第1193號
上  訴  人  
即  被  告  謝耀德



上列上訴人因傷害等案件，不服臺灣士林地方法院109年度訴字
第512號，中華民國110年2月23日第一審判決（起訴案號：臺灣
士林地方檢察署109年度偵字第10385號），提起上訴，本院判決
如下：
    主  文
上訴駁回。
謝耀德緩刑貳年。               
    事實及理由
一、經本院審理結果，認第一審以上訴人即被告謝耀德犯刑法第
    277條第1項之傷害罪、第304條第1項強制罪，係想像競合犯
    犯，應從一重之傷害罪處斷，判處拘役20日，並諭知易科罰
    金折算之標準為新臺幣1,000 元折算1日，認事用法及量刑
    均無不當，應予維持，並引用第一審判決書記載之事實、證
    據及理由（如附件）。
二、被告上訴意旨略以：告訴人張瓅文已經數次停放機車擋住我
    汽車的通道，附近的停車位都不夠，停車的人要互相體諒，
    不要擋到別人。所以那天我才會生氣，又看到告訴人拿手機
    要拍我，我是有去撥她的手，只是輕輕碰到一下，她的手不
    可能會受傷，她的手機也不是因為我撥她手才掉地上的，我
    沒有傷害及妨害她行使權利的犯意等語。
三、經查：原審依調查證據之結果，認定被告於民國109 年4月2
    2日晚上7時47分許，在新北市○○區○○路000 號前，因告訴人
    機車停放位置，阻擋被告所使用自用小客車之進出，兩人發
    生口角，被告並欲將告訴人之機車牽移至他處，告訴人即持
    手機全程拍攝，被告欲加阻止而基於強制之直接故意及傷害
    之間接故意，徒手強抓張瓅文持用手機之右前臂處，並與之
    拉扯，致手機摔落在地，以此妨害張瓅文使用手機之權利，
    並致其受有右前臂擦傷之傷害等事實，所為係犯刑法第277
    條第1項之傷害罪、第304條第1項強制罪，係想像競合犯犯
    ，從一重之傷害罪處斷，業於判決理由中論述綦詳，且無何
    違背經驗法則及論理法則之處，並就被告辯稱告訴人右前臂
    之傷勢非其所造成如何不予採信一節，亦予指駁（詳原審判
    決理由二、㈢），被告猶執前詞上訴否認犯罪，為無理由，
    應予駁回。　
四、末查：被告未曾因犯罪受有期徒刑以上刑之宣告，有本院被
    告前案紀錄表一份在卷可稽，素行尚可，本院念及被告已七
    十餘歲，犯案動機係因告訴人停放機車位置不當而起，始一
    時衝動而犯本罪，情節尚屬輕微，雖被告均否認犯罪，惟其
    於本院審理時已承稱：「我知道錯了，我不要因為停車位的
    事情跟對方起爭執，我現在也沒有再停那個位置，我也不想
    再跟對方因為停車位的事情吵架或發生爭執」等語，足認已
    有悔意，本院綜合上情，認被告所受本案刑之宣告，以暫不
    執行為適當，併依刑法第74條第1項第1款規定，宣告緩刑2
    年，以啟自新。
據上論結，應依刑事訴訟法第373條、第368條，判決如主文。
本案經檢察官黃仙宜聲請簡易判決處刑，檢察官楊四猛到庭執行
職務。
中　　華　　民　　國　　110 　年　　5 　　月　　13　　日
                  刑事第七庭    審判長法　官　孫惠琳
                                      法　官　連雅婷
                                      法　官　王惟琪
以上正本證明與原本無異。
如不服本判決，應於收受送達後20日內向本院提出上訴書狀，其
未敘述上訴之理由者並得於提起上訴後20日內向本院補提理由書
（均須按他造當事人之人數附繕本）「切勿逕送上級法院」。
                                      書記官　謝秀青
中　　華　　民　　國　　110 　年　　5 　　月　　13　　日
附錄：本案論罪科刑法條全文
中華民國刑法第277條
傷害人之身體或健康者，處5年以下有期徒刑、拘役或50萬元以
下罰金。
犯前項之罪，因而致人於死者，處無期徒刑或7年以上有期徒刑
；致重傷者，處3年以上10年以下有期徒刑。
中華民國刑法第304條
以強暴、脅迫使人行無義務之事或妨害人行使權利者，處3年以
下有期徒刑、拘役或9千元以下罰金。
前項之未遂犯罰之。